nl: Naaldsysteem naaimachine: 130/705 H; 16x257; 20U; DBx1; DCx1; DPx5; Overig
th: ระบบเข็มจักรเย็บผ้า: 130/705 H; 16x257; 20U; DBx1; DCx1; DPx5; อื่นๆ
pt-PT: Sistema de agulhas da máquinas de costura: 130/705 H; 16x257; 20U; DBx1; DCx1; DPx5; Outro
ru: Система игл швейной машины: 130/705 H; 16x257; 20U; DBx1; DCx1; DPx5; Другое
nb: Nålesystem for symaskin: 130/705 H; 16x257; 20U; DBx1; DCx1; DPx5; Annet
da: Nålesystem for symaskine: 130/705 H; 16x257; 20U; DBx1; DCx1; DPx5; Andet
ko: 재봉틀 바늘 시스템: 130/705 H; 16x257; 20U; DBx1; DCx1; DPx5; 기타
pl: System igły w maszynie do szycia: 130/705 H; 16x257; 20U; DBx1; DCx1; DPx5; Inne
fr: Système d'aiguille pour machine à coudre: 130/705 H; 16x257; 20U; DBx1; DCx1; DPx5; Autre
sv: Nålsystem för symaskin: 130/705 H; 16x257; 20U; DBx1; DCx1; DPx5; Övrigt
el: Σύστημα βελόνας ραπτομηχανής: 130/705 H; 16x257; 20U; DBx1; DCx1; DPx5; Άλλο
fi: Ompelukoneen neulajärjestelmä: 130/705 H; 16x257; 20U; DBx1; DCx1; DPx5; Muu
zh-TW: 縫紉機用針系統: 130/705 H; 16x257; 20U; DBx1; DCx1; DPx5; 其他
pt-BR: Máquina de costura, sistema de agulhas: 130/705 H; 16x257; 20U; DBx1; DCx1; DPx5; Outros
it: Sistema aghi per macchina da cucire: 130/705 H; 16x257; 20U; DBx1; DCx1; DPx5; Altro
de: System der Nähmaschinennadeln: 130/705 H; 16x257; 20U; DBx1; DCx1; DPx5; Andere
ja: スイングマシンニードルシステム: 130/705 H; 16x257; 20U; DBx1; DCx1; DPx5; その他
tr: Dikiş makinesi iğne sistemi: 130/705 H; 16x257; 20U; DBx1; DCx1; DPx5; Diğer
es: Sistema de agujas para máquinas de coser: 130/705 H; 16x257; 20U; DBx1; DCx1; DPx5; Otro
en: Sewing machine needle system: 130/705 H; 16x257; 20U; DBx1; DCx1; DPx5; Other
sl-SI: Sistem igel za šivalni stroj: 130/705 H; 16x257; 20U; DBx1; DCx1; DPx5; Drugo
bg-BG: Система на иглата за шевна машина: 130/705 H; 16x257; 20U; DBx1; DCx1; DPx5; Друго
hu: Varrógép tűrendszere: 130/705 H; 16x257; 20U; DBx1; DCx1; DPx5; Egyéb
cs: Systém jehel šicího stroje: 130/705 H; 16x257; 20U; DBx1; DCx1; DPx5; Jiné
zh-CN: 缝纫机针系统: 130/705 H; 16x257; 20U; DBx1; DCx1; DPx5; 其他
sk-SK: Systém ihiel pre šijací stroj: 130/705 H; 16x257; 20U; DBx1; DCx1; DPx5; Iné
lt-LT: Siuvimo mašinos adatų sistema: 130/705 H; 16x257; 20U; DBx1; DCx1; DPx5; Kita
vi: Hệ thống kim máy may: 130/705 H; 16x257; 20U; DBx1; DCx1; DPx5; Khác
ro-RO: Sistem de ace pentru mașina de cusut: 130/705 H; 16x257; 20U; DBx1; DCx1; DPx5; Altele
hr-HR: Sustav igle šivaćeg stroja: 130/705 H; 16x257; 20U; DBx1; DCx1; DPx5; Ostalo